臺灣基隆地方法院民事裁定  
110年度重訴更一字第1號
原      告  永盛開發實業股份有限公司

法定代理人  陳兩傳  
訴訟代理人  王東山律師
上列原告與被告李文恭等人間請求所有權移轉登記等事件，本院
裁定如下：
    主  文
原告應於民國一百一十年七月三十一日前，代位債務人辦理附表
二、三所示土地之繼承登記，逾期未能辦妥繼承登記者，駁回其
訴。
原告應於本裁定送達七日內，補正理由欄三、㈡所列事項，逾期
不為補正，駁回其訴。
    理  由
一、按「下列各款登記，得代位申請之：…四、其他依法律得由
    權利人代位申請登記者」，土地登記規則第30條第4款定有
    明文，其立法理由乃明揭：「…三另得由權利人代位申請登
    記者，除本規則規定外，其他法律亦有得代位申請者，例如
    民法第242條規定，債務人怠於行使其權利時，債權人因保
    全債權得以自己名義行使其權利者，為保持法規適用之彈性
    ，爰增訂第3款」（按此即現行條文第4款，按99年6月28日
    土地登記規則第30條增訂第3款，故原第3款遂移列為現行第
    4款）」，是債務人倘怠於就遺產辦理「公同共有」之繼承
    登記，債權人自得逕依土地登記規則第30條第4款之規定，
    代位債務人對地政機關行使其繼承登記聲請權，而無庸訴請
    法院裁判為之。又按繼承人有數人時，在分割遺產前，各繼
    承人對於遺產全部為公同共有，民法第1151條定有明文。而
    繼承人請求分割該公同共有之遺產，性質上為處分行為，如
    係不動產，依民法第759條規定，於未辦妥繼承登記前，不
    得為之。又不動產之繼承登記，得由任何繼承人為全體繼承
    人聲請之，除經繼承人全體同意，得申請為分別共有之登記
    外，均應申請為公同共有之登記，此觀土地法第73條第1項
    及土地登記規則第120條第1項規定即明。是繼承人請求他繼
    承人協同辦理不動產繼承登記，難認有保護之必要，不應准
    許，則其併訴請分割遺產辦理分別共有之登記及分割共有物
    ，自亦無從准許。最高法院103年度台上字第2108號判決意
    旨參照。
二、次按原告之訴，有下列各款情形之一者，法院應以裁定駁回
    之。但其情形可以補正者，審判長應定期間先命補正。六、
    起訴不合程式或不備其他要件者，民事訴訟法第249 條第1 
    項第6 款定有明文。又所謂當事人適格，係指當事人就特定
    訴訟標的有實施訴訟之權能而言。此項權能之有無，應依當
    事人與特定訴訟標的之關係定之。必須當事人對於為訴訟標
    的之法律關係有處分之權能，始足當之，故當事人適格之要
    件，應屬訴訟成立要件之一，合先敘明。另按繼承人有數人
    時，在分割遺產前，各繼承人對於遺產全部為公同共有，民
    法第1151條定有明文。再按請求分割共有物之訴，為固有必
    要共同訴訟，訴訟標的對於共同訴訟之各人必須合一確定，
    應由共有人中之一人或數人共同起訴，並以其他共有人全體
    為被告，當事人適格始無欠缺。
三、經查：
　㈠本件原告起訴主張為附表一所示之人之債權人，是債務人倘
    怠於就遺產辦理「公同共有」之繼承登記，債權人自得逕依
    土地登記規則第30條第4款之規定，代位債務人對地政機關
    行使其繼承登記聲請權，而無庸訴請法院裁判為之。本件如
    附表二、三所示不動產，仍有附表二、三所示公同共有人已
    死亡，而尚未辦理繼承登記，爰命原告就附表二、三所列公
    同共有人辦理繼承登記，逾期未為補正，即駁回其訴。
　㈡又本件基隆市○○區○○○○○○○○段00○00○00○00○00○00○00地號土
    地之公同共有人詳如附表二、三所載，然查：
　1.原告未將「余吳錦」列為公同共有人李諸之繼承人，且僅於
    繼承系統表中載明其無繼承權，然並未提出「余吳錦」之戶
    籍資料，致本院無從判斷「余吳錦」是否為公同共有人李諸
    之繼承人，爰命原告補正「余吳錦」之戶籍資料。
　2.訴外人李建富、李建屏、林玉蘭、葉李玉瓊、李園、李黃山
    、李志明、李羅笑、李讚生、李桂英、李金桃、李春梅、李
    寶琴、李年發等人經查為公同共有人李長春之繼承人，然未
    經原告將之列為本件之被告，請原告表示是否追加前開訴外
    人等為本件之被告。
　3.公同共有人李蘭之繼承人原有李朝燦、李傳吉及李傳旺，其
    中李傳旺於繼承李蘭之遺產後死亡，據原告之陳報李傳旺死
    亡時尚有大陸配偶俞梅華，惟並未提出俞梅華之戶籍資料，
    致本院無從判斷俞梅華是否為李傳旺之繼承人，爰命原告補
    正俞梅華之戶籍資料。
　4.公同共有人李軟之繼承人羅泰郎已於民國90年3月17日死亡
    ，爰命原告補正其繼承人，並提出羅泰郎之除戶謄本及其繼
    承人之戶籍謄本，並表示是否追加羅泰郎之繼承人為本件之
    被告。
　5.公同共有人李宗文之子李明傑經查於90年8月16日死亡，李
    明傑之女於繼承後，復於94年10月31日死亡，應由其配偶汪
    敏雄繼承，然未經原告將之列為本件之被告，請原告表示是
    否追加前開訴外人等為本件之被告。
　6.共同共有人余李素之子余金水先於余李素而死亡，由余金水
    之子余宗輝代位繼承，然據原告陳報余宗輝已於107年5月20
    日死亡，爰命原告提出余宗輝之除戶戶籍謄本。
　7.公同共有人許李棗之繼承人許喜春已於101年8月11日死亡，
    爰命原告補正其繼承人，並提出許喜春之除戶謄本及其繼承
    人之戶籍謄本，並表示是否追加許喜春之繼承人為本件之被
    告。　　　　　　　　　
中　　華　　民　　國　　110 　年　　6 　　月　　25　　日
                  民事庭法　官　周裕暐
以上正本係照原本作成。
本件不得抗告。
中　　華　　民　　國　　110 　年　　6 　　月　　28　　日
                        書記官　謝佳妮

附表一：
編號 出賣人姓名 繼承人 1 李宗舉 　 2 李練卿 　 3 李泉（已死亡） 李紅哖、李立婕(原名李惠娟)、李善洺、李龍祥、李徐永春 4 李順益（已死亡） 李立婕(原名李惠娟)、李善洺、李龍祥、李徐永春 5 李欽發（已死亡） 李達雄、李達明、李達敏、李春蘭、李麗雲、李秀蘭、李淑蘭 6 李欽育（已死亡） 李騏亦、李世豐、李宗智、李炳燈、李雪花林、李秋香、李秋華、李秋慧 7 李新修（已死亡） 李清吉、李世昌、李清強、李清印、李深、李雪卿 8 李新立（已死亡） 李昊霖、李美華、李美莉、李麗苹、李昱圻、何素珠、李若伶、李倩儀 9 李新丁（已死亡） 李富慳、李富棟、魏李美純、劉李美珍 10 李順和（已死亡） 李林秋月、李憲超、李憲基、李憲達、李秀美、李秀麗 11 李錦地（已死亡） 李泰璉、李育萱、李姿樺 12 李碇碧（已死亡） 李隆基、李隆舟、李隆軒、李隆德、李慶蘭、李王玉 13 李健忠（已死亡） 卓妙琪、李丰碩、李陳綢、李奇峰、李政民、李美月、李金源 14 李延禧 　 15 李棟卿 　 16 李英芳（已死亡） 李延禧、李棟卿、李七郎、李八紘 17 李七郎 　 18 李八紘 　 19 李太郎 　 20 李文恭 　 21 李仁宗 　 22 李添財 　 23 李忠明 　 24 李二悠（已死亡） 李天祿、陳王蚶、李深福、李佳真、李深智、李劉素蓮、李奉祐、李雅琳、李圜明、李美月 25 李炳南（已死亡） 李慶雄、李純媛 26 李弘光 　 27 李永錫（已死亡） 李練卿、李宗舉、曾李份、鄭李金花、李金霖、李志鵬、李銘華、李銘輝、李欣穗、李美女、李菲雅 28 李翼修（已死亡） 李建藏、李淑貞、李鄭錦釵、李美貞、李雅慧、林玉貴、李勝華、李金塗、李建平、朱春福、朱財旺、朱麗月、李美女、李秀猜、李美蘭 29 李日新（已死亡） 李國欽、李國琛、李國欣、李曉菁、李宜凌 30 李崇信 　 31 李蘭（已死亡） 李朝燦、李傳吉 32 李井川（已死亡） 李秀卿、李秀鳳、李福順、李福來、陳李鶴、李海鋒、李尚勇、朱玉珍、李柏毅 33 李陳足（已死亡） 李麗卿、李麗紅、李嘉寶、李蔡鳳瑜、李麗香、李竹旺、李鴻杉、李良曜、李月梅、李淑華、李鴻松、李淑媖、余欣怡、余欣雅、余欣佩、余東諺、余富琦、余忠要、余萬青、余牡丹、周余桂英、余寶猜、余寶美、余寶秀、李煌祺、李月嬌、李月銀、張李美麗、李美素、李宜錚、李劉彩雲、李純純、李純君、李廖標、李秋分、李秋通、蔡秀丹、李欣貞、李旺建、李欣勉、李欣玲、李麗芬、李新春、李銘章、李銘陽、余美玲、余家宗、余盈慧、余健興、江美齡 34 許李棗（已死亡） 余串文、余建福、余寶珠、許錫李、許喜春 35 李伯謙（已死亡） 李滿足 36 李伯良（已死亡） 李哲男、李妙仙、李妙霜、李妙惠 37 李伯達（已死亡） 林雲英、李銘璿、李銘華、李歐美、李麗君、李怡萍 38 李伯昆（已死亡） 李明杰、李嘉齡、李靜如 39 李志鴻 　 40 李淑芬 　 41 李曾美鳳 　 42 李政常（已死亡） 李周緞、李德裕、李德隆、李慧芬 43 李明同 李奕勳、李婉如 44 李萬福 　 45 李滄江 　 46 李滄海（已死亡） 李明傑、李滄江、李萬福、柯李桃 47 李明傑 　 48 李慶宗 　 49 李宗文（已死亡） 汪芷伶、汪沁儀、李若綾、李郭天、李秀美、賴智恩、賴明宗、賴明昌、李瑞暄 50 李忠志 　 51 李江永 　 52 李茂雄 　 53 李德六 　 54 李弘宜（已死亡） 李張秀絨、李俊德、李俊杰、李美你、李美玲 55 李春來 　 56 李建華 　 57 吳李寶貝（已死亡） 張李惠群、吳登文 58 陳牡丹 　 59 鄭陳寶蓮 　 60 葉錦奇 　 61 葉玫瑩 　 62 葉肩宇 　 63 葉玫青 　 64 陳武雄（已死亡） 陳黃勝美、陳伯洲、李陳怡文、陳怡萍 65 陳萬成 　 66 龔李寬（已死亡） 胡詹春、胡詹秀琴、詹秀珠、詹秀玲、詹聰明、詹聰海、詹亦樹 67 廖蘇彩（已死亡） 廖萬寶、廖萬全、廖士銘、鄭廖欉、廖牡丹 68 李牽 　 69 李家齊（已死亡） 李繼堂、吳麗雲 70 李金海 　 71 李金財 　 72 李松雄 　 73 李賢（已死亡） 李正誠、李正明、李正凱、李季美 74 李免 　 75 李登貴 　 76 李含笑 　 77 李太平 　 78 李太山 　 79 李石定（已死亡） 已聲請選任遺產管理人 80 余李素（已死亡） 余梅慎、余淑慎、蘇慧玉、余瑞恩、余喬安、余廷祐、余黃秋錦、余志男、余志強、余照玲、余清波、余佳倫、吳余秀鳳、趙余金蓮 81 李昭界（已死亡） 李免、李榮華、李富貴、李福生、李美桂、李美麗、李秀鳳 82 李銀 　 83 俞玉鳳 　 84 黃李幼 　 85 俞進益 　 86 蔡李笑（已死亡） 蔡壽翁、蔡慶全、蔡福全、蔡祥全、周蔡月娥 87 李慶庸 　 88 李年發 　 89 李志明 　 90 李黃山 　 91 李園 　 92 李羅笑 　 93 李桂英 　 94 李金桃 　 95 李讚生 　 96 李寶琴 　 97 李春梅 　 98 李忠義（已死亡） 李美錦 99 李忠興（已死亡） 李許月娥、李建富、李建屏、葉李玉瓊、李翠花、陳政男、陳嫦靖 100 李忠河（已死亡） 李華黛、李華妍、李慶諒、李欣宜、李弘博、李語喬 101 李玉塗（已死亡） 李素卿 102 李清山（已死亡） 李忠信、張文樹、張茂清、張茂榮、張素卿、李陳玉、李淑芬、李淑芳 103 李忠信 　 104 李仲義 　 105 李賴却（已死亡） 李仲義、李春長、李進和 106 李春長 　 107 李清正（已死亡） 李明傳、李阿文、李淯凱 108 李財源 　 109 李清雲 　 110 李景賢 　 111 李胡查某 　 112 李江和 　 113 李昭陽（已死亡） 李星林、李純真、李星河 114 李廷清（已死亡） 李梓楠、李俊陞、李俊傑、李淑敏、李淑華 115 李廷岩（已死亡） 李祥睿、李偉揚、李瑩蓮、李慧美、李明妍 116 李廷用（已死亡） 曾貴美、李豐州、李慧芳、李瑞芬、李瑞琪、李偉如 117 李聰淮（已死亡） 王芊莉(原名王寶葳、王絹絹）、李達生、李孋真、李姿儀、李沛瀠 118 李軟（已死亡） 羅正郎、羅志文、羅泰郎、羅志勇、李連合 119 林蔡笑（已死亡） 陳逸昭、陳逸文、陳黎莉、陳黎娟、陳黎玫、林典諭、林彥顯、林金城、林三財、林淑薇、陳顧升、張秋豐、陳欣琪、陳信良、陳信志 120 藍林英玉 　 121 吳義典 　 
附表二：基隆市○○區○○○段○○○○○段00000○00000○00
　　　  000地號土地公同共有人名單
編號 公同共有人姓名 繼承人 備註 1 李王氏鸞（已死亡） 李文恭、李太郎、李仁宗、李添財、李俊雄、李忠信、李忠明、簡李月汝、李桂蘭、李金珠、方李月嬌、李金美、周初錦、周美蕙、王貴香、周進聰、曾周申子、周姜玉、陳周麗珠、周靜宜 1.未辦理繼承登記 2 李諸（已死亡） 蔡壽翁、蔡慶全、蔡福全、蔡祥全、周蔡月娥、余梅慎、余淑慎、蘇慧玉、余瑞恩、余喬安、余廷祐、余黃秋錦、余志男、余志強、余照玲、余清波、余佳倫、吳余秀鳳、趙余金蓮 1.未辦理繼承登記 2.未列入左列繼承人：余吳錦（系統表記載無繼承權，且未附戶籍資料，請補正戶籍資料） 3 李長春（已死亡） 李慶庸、李華黛、李華妍、李慶諒、李欣宜、李弘博、李語喬、李美錦、蘇金珠、蘇桂、蘇寶、蘇宥華、蘇秀琴、蘇陳益、陳哲輝、陳哲學、陳哲俊、陳麗珠、陳美女、陳美雲、陳美雪、陳美月、蘇威丞、蘇梅、李佾儒、蘇善妍、蘇玉燕、謝吳碧玉、蘇月瑛、余幼秀、余秋芬、余佳穎、余春得、余秀美、梁清松、梁徐芳蘭、梁惠鈞、梁秀玲、梁景昌、梁景杰、梁秀娟、梁白惠、梁麗卿、梁瑋倫、梁嘉豪、梁菁菁、陳逸昭、陳逸文、陳黎莉、陳黎娟、陳黎玫、李葉、張素卿、葛弘慶、葛彥志、葛彥谷、李永川、李張來有、李秀連、李麗真、李張文、李木旺、李素琴、李慶師、李素英、李素梅、李素嬌、李許月娥、陳政男、陳嫦靖、詹明輝、詹清漢、詹春梅、詹春蘭、詹春玉、顏李綠、高豊吉、翁廷松、高春長、高進益、陳春旺、高淑真、翁淑蓮、高淑珠、高秀琴、王涼、高金釵、李碧霞、李淑芬、潘惠珠、潘惠卿、洪滙鵬、潘耀明、李幼、張李菊、李建富、李建屏、林玉蘭、葉李玉瓊、李園、李黃山、李志明、李羅笑、李讚生、李桂英、李金桃、李春梅、李寶琴、李年發 1.未辦理繼承登記 2.李建富、李建屏、林玉蘭、葉李玉瓊、李園、李黃山、李志明、李羅笑、李讚生、李桂英、李金桃、李春梅、李寶琴、李年發等人應為繼承人 4 李喬松（已死亡） 李林寶琴、李明來、李明吉、李秋月、李明美、李劉慶華、李建興、李佳倩 1.未辦理繼承登記 5 李氏梅（已死亡） 吳義典、林碧蓮、林碧月、周月春、蘇媚妮（印尼籍） 1.未辦理繼承登記 6 李萬益（已死亡） 陳羅美惠、羅寬熙、李明霞、李雲英、李添財、李孟隆、李黃寶秀、李志成、游孟雯 1.未辦理繼承登記 7 李井川（已死亡） 李秀卿、李秀鳳、李福順、李福來、陳李鶴、李海鋒、李尚勇、朱玉珍、李柏毅 1.未辦理繼承登記 8 李蘭（已死亡） 李朝燦、李傳吉 1.未辦理繼承登記 2.未列入左列之繼承人：俞梅華，其為李傳旺（已死亡）之配偶，為大陸地區人民，並未附戶籍資料，不知是否曾依法向法院提出繼承之表示 9 李昭陽（已死亡） 李星林、李純真、李星河 1.未辦理繼承登記 10 李文恭 　 　 11 李太郎 　 　 12 李仁宗 　 　 13 李添財 　 　 14 李招（已死亡） 李俊雄、李忠信、李忠明、簡李月汝、李桂蘭、李金珠 1.未辦理繼承登記 15 李俊雄 　 　 16 李忠信 　 　 17 李忠明 　 　 18 簡李月汝 　 　 19 李桂蘭 　 　 20 李金珠 　 　 21 李翼修（已死亡） 李建藏、李淑貞、李鄭錦釵、李美貞、李雅慧、林玉貴、李勝華、李金塗、李建平、朱春福、朱財旺、朱麗月、李秀猜、李美蘭、李美女* 1.未辦理繼承登記 2.李美女有出養情形（養父林萬富），故應非為繼承人 22 李日新（已死亡） 李國欽、李國琛、李國欣、李曉菁、李宜凌 1.未辦理繼承登記 23 李崇信 　 　 24 李軟（已死亡） 羅正郎、羅志文、羅泰郎*、羅志勇、李連合 1.未辦理繼承登記 2.羅泰郎於90年7年13日死亡，請補正其繼承人為何，以及其繼承人之戶籍資料 25 李廷岩（已死亡） 李祥睿、李偉揚、李瑩蓮、李慧美、李明妍 1.未辦理繼承登記 26 李廷清（已死亡） 李梓楠、李俊陞、李俊傑、李淑敏、李淑華 1.未辦理繼承登記 27 李廷用（已死亡） 曾貴美、李豐州、李慧芳、李瑞芬、李瑞琪、李偉如 1.未辦理繼承登記 28 李聰淮（已死亡） 王芊莉(原名王寶葳、王絹絹）、李達生、李孋真、李姿儀、李沛瀠 1.未辦理繼承登記 29 李順和（已死亡） 李林秋月、李憲超、李憲基、李憲達、李秀美、李秀麗 1.未辦理繼承登記 30 李陳足（已死亡） 李麗卿、李麗好（誤載為李麗紅）、李嘉寶、李蔡鳳瑜、李麗香、李竹旺、李鴻杉、李良曜、李月梅、李淑華、李鴻松、李淑媖、余欣怡、余欣雅、余欣佩、余東諺、余富琦、余忠要、余萬青、余牡丹、周余桂英、余寶猜、余寶美、余寶秀、李煌祺、李月嬌、李月銀、張李美麗、李美素、李宜錚、李劉彩雲、李純純、李純君、李廖標、李秋分、李秋通、蔡秀丹、李欣貞、李旺建、李欣勉、李欣玲、李麗芬、李新春、李銘章、李銘陽、余美玲、余家宗、余盈慧、余健興、江美齡 1.未辦理繼承登記 31 李伯謙（已死亡） 李滿足 1.未辦理繼承登記 32 李伯良（已死亡） 李哲男、李妙仙、李妙霜、李妙惠 1.未辦理繼承登記 33 李伯達（已死亡） 林雲英、李銘璿、李銘華、李歐美、李麗君、李怡萍 1.未辦理繼承登記 34 李志鴻 　 　 35 李淑芬 　 　 36 李欽發（已死亡） 李達雄、李達明、李達敏、李春蘭、李麗雲、李秀蘭、李淑蘭 1.未辦理繼承登記 37 李欽育（已死亡） 李騏亦、李世豐、李宗智、李炳燈、李雪花、林李秋香、李秋華、李秋慧 1.未辦理繼承登記 38 李政常（已死亡） 李周緞、李德裕、李德隆、李慧芬 1.未辦理繼承登記 39 李明同（已死亡） 李奕勳、李婉如 1.未辦理繼承登記 40 李明傑 　 　 41 李滄江 　 　 42 李萬福 　 　 43 李延禧 　 　 44 李棟卿 　 　 45 李英芳（已死亡） 李延禧、李棟卿、李七郎、李八紘 1.未辦理繼承登記 46 李七郎 　 　 47 李八紘 　 　 48 李宗文（已死亡） 汪芷伶、汪沁儀、李若綾、李郭天、李秀美、賴智恩、賴明宗、賴明昌、李瑞暄、汪敏雄 1.未辦理繼承登記 2.李宗文之子李明傑於90年8月16日死亡，李明傑之女李月霞繼承後，而於94年10月31日死亡，故其配偶汪敏雄應為李月霞之繼承人 49 李江永 　 　 50 李茂雄 　 　 51 李德六 　 　 52 李忠志 　 　 53 李弘宜（已死亡） 李張秀絨、李俊德、李俊杰、李美你、李美玲 1.未辦理繼承登記 54 李慶宗 　 　 55 李春來 　 　 56 李建華 　 　 57 李石定（已死亡） 已聲請選任遺產管理人 　 58 李昭界（已死亡） 李免、李榮華、李富貴、李福生、李美桂、李美麗、李秀鳳 1.未辦理繼承登記 59 蔡李笑（已死亡） 蔡壽翁、蔡慶全、蔡福全、蔡祥全、周蔡月娥 1.未辦理繼承登記 60 余李素（已死亡） 余梅慎、余淑慎、蘇慧玉、余瑞恩、余喬安、余廷祐、余黃秋錦、余志男、余志強、余照玲、余清波、余佳倫、吳余秀鳳、趙余金蓮 1.未辦理繼承登記 2.余宗輝於107年5月20日死亡，請補正除戶資料 61 李含笑 　 　 62 李登貴 　 　 63 李太平 　 　 64 李太山 　 　 65 李添福（已死亡） 李進順、李怡樺、李麗美、李進雄 1.未辦理繼承登記 66 李清正（已死亡） 李明傳、李阿文、李淯凱 1.未辦理繼承登記 67 李財源 　 　 68 俞玉鳯 　 　 69 黃李幼 　 　 70 俞進益 　 　 71 李銀 　 　 72 李胡查某 　 　 73 李清雲 　 　 74 李景賢 　 　 75 李賴却（已死亡） 李仲義、李春長、李進和 1.未辦理繼承登記 76 李仲義 　 　 77 李春長 　 　 78 李二悠（已死亡） 李天祿、陳王蚶、李深福、李佳真、李深智、李劉素蓮、李奉祐、李雅琳、李圜明、李美月 1.未辦理繼承登記 79 李弘光 　 　 80 李江和 　 　 81 李免 　 　 82 李廖麵（已死亡） 徐李惜、李人中、潘李寶、李騰(原名李東蒲)、李翠華、李英桃*、李正誠、李正明、李正凱、李季美、李恩在、李紓暳、李怡萱 1.未辦理繼承登記 2.李英桃應已出養，故非為繼承人 3.李廖麵（於98年5月20日死亡）之子李賢（104年1月13日死亡）、李建（於90年9月28日），故李賢及其繼承人李正誠、李正明、李正凱、李季美等人應為李廖麵之繼承人（另李賢之配偶曹鳳英是否為李賢之繼承人尚不明）；李建之繼承人李恩在、李紓暳、李怡萱等3人應得為代位李建為李廖麵之繼承人 83 李賢（已死亡） 李正誠、李正明、李正凱、李季美 1.未辦理繼承登記 2.未列入左列之繼承人：曹鳳英，其為李賢之配偶，且為大陸地區人民，並未附戶籍資料，且不知是否曾依法向法院提出繼承之表示 84 徐李惜 　 　 85 李建（已死亡） 李張秀子、李恩在、李紓暳、李怡萱 1.未辦理繼承登記 86 李人中 　 　 87 潘李寶 　 　 88 李東蒲（原名李騰） 　 　 89 李翠華 　 　 90 許李棗（已死亡） 余串文、余建福、余寶珠、許錫李、許喜春* 1.未辦理繼承登記 2.許喜春於101年8年11日死亡，請補正其繼承人為何，以及其繼承人之戶籍資料 91 陳牡丹 　 　 92 鄭陳寶蓮 　 　 93 葉錦奇 　 　 94 葉玫瑩 　 　 95 葉肩宇 　 　 96 葉玫青 　 　 97 陳武雄（已死亡） 陳黃勝美、陳伯洲、陳怡文、陳怡萍 1.未辦理繼承登記 98 陳萬成 　 　 99 李家齊（已死亡） 李繼堂、吳麗雲 1.未辦理繼承登記 100 李金財 　 　 101 李清水 　 　 102 李金海 　 　 103 龔李寬（已死亡） 胡詹春、胡詹秀琴、詹秀珠、詹秀玲、詹聰明、詹聰海、詹亦樹 1.未辦理繼承登記 104 李林英（已死亡） 李明傑、李滄江、李萬福、柯李桃 1.未辦理繼承登記 105 陳筱君 　 　 106 李練芝（已死亡） 李美女 1.未辦理繼承登記 107 李練芳 　 　 108 李練卿 　 　 109 李宗舉 　 　 110 曾李份 　 　 111 李秀冬 　 　 112 鄭李金花 　 　 113 李金霖 　 　 114 李志鵬（已死亡） 范麗琴、吳碧雲 1.未辦理繼承登記 115 李銘華 　 　 116 李銘輝 　 　 117 李欣穗 　 　 118 李明杰 　 　 119 李素卿 　 　 120 李忠信 　 　 121 李許幼（已死亡） 李紅哖、李立婕(原名李惠娟)、李善洺、李龍祥 1.未辦理繼承登記 122 李紅哖 　 　 123 李立婕（原名李惠娟） 　 　 124 李善洺 　 　 125 李龍祥 　 　 126 李張花（已死亡） 李富慳、李富棟、魏李美純、劉李美珍 1.未辦理繼承登記 127 李昊霖 　 　 128 李美華 　 　 129 李美莉 　 　 130 李麗苹 　 　 131 李世昌 　 　 132 李清吉 　 　 133 李清強 　 　 134 李清印 　 　 135 李深 　 　 136 李雪卿 　 　 137 吳登文 　 　 138 李昱圻 　 　 139 李泰璉 　 　 140 李育萱 　 　 141 李姿樺 　 　 142 李隆基 　 　 143 李隆舟 　 　 144 李隆軒 　 　 145 李隆德 　 　 146 李慶蘭 　 　 147 李美月 　 　 148 李金源 　 　 149 李禎祥（已死亡） 卓妙琪、李丰碩、李奇峰 1.未辦理繼承登記 150 李純媛 　 　 
附表三：基隆市○○區○○○段○○○○○段00地號土地公同共
　　　  有人名單
編號 公同共有人姓名 繼承人 備註 1 李王氏鸞（已死亡） 李文恭、李太郎、李仁宗、李添財、李俊雄、李忠信、李忠明、簡李月汝、李桂蘭、李金珠、方李月嬌、李金美、周初錦、周美蕙、王貴香、周進聰、曾周申子、周姜玉、陳周麗珠、周靜宜 1.未辦理繼承登記 2 李諸（已死亡） 蔡壽翁、蔡慶全、蔡福全、蔡祥全、周蔡月娥、余梅慎、余淑慎、蘇慧玉、余瑞恩、余喬安、余廷祐、余黃秋錦、余志男、余志強、余照玲、余清波、余佳倫、吳余秀鳳、趙余金蓮 1.未辦理繼承登記 2.未列入左列繼承人：余吳錦（系統表記載無繼承權，且未附戶籍資料，請補正戶籍資料） 3 李長春（已死亡） 李慶庸、李華黛、李華妍、李慶諒、李欣宜、李弘博、李語喬、李美錦、蘇金珠、蘇桂、蘇寶、蘇宥華、蘇秀琴、蘇陳益、陳哲輝、陳哲學、陳哲俊、陳麗珠、陳美女、陳美雲、陳美雪、陳美月、蘇威丞、蘇梅、李佾儒、蘇善妍、蘇玉燕、謝吳碧玉、蘇月瑛、余幼秀、余秋芬、余佳穎、余春得、余秀美、梁清松、梁徐芳蘭、梁惠鈞、梁秀玲、梁景昌、梁景杰、梁秀娟、梁白惠、梁麗卿、梁瑋倫、梁嘉豪、梁菁菁、陳逸昭、陳逸文、陳黎莉、陳黎娟、陳黎玫、李葉、張素卿、葛弘慶、葛彥志、葛彥谷、李永川、李張來有、李秀連、李麗真、李張文、李木旺、李素琴、李慶師、李素英、李素梅、李素嬌、李許月娥、陳政男、陳嫦靖、詹明輝、詹清漢、詹春梅、詹春蘭、詹春玉、顏李綠、高豊吉、翁廷松、高春長、高進益、陳春旺、高淑真、翁淑蓮、高淑珠、高秀琴、王涼、高金釵、李碧霞、李淑芬、潘惠珠、潘惠卿、洪滙鵬、潘耀明、李幼、張李菊、李建富、李建屏、林玉蘭、葉李玉瓊、李園、李黃山、李志明、李羅笑、李讚生、李桂英、李金桃、李春梅、李寶琴、李年發 1.未辦理繼承登記 2.李建富、李建屏、林玉蘭、葉李玉瓊、李園、李黃山、李志明、李羅笑、李讚生、李桂英、李金桃、李春梅、李寶琴、李年發等人應為繼承人 4 李喬松（已死亡） 李林寶琴、李明來、李明吉、李秋月、李明美、李劉慶華、李建興、李佳倩 1.未辦理繼承登記 5 李氏梅（已死亡） 吳義典、林碧蓮、林碧月、周月春、蘇媚妮（印尼籍） 1.未辦理繼承登記 6 李萬益（已死亡） 陳羅美惠、羅寬熙、李明霞、李雲英、李添財、李孟隆、李黃寶秀、李志成、游孟雯 1.未辦理繼承登記 7 李井川（已死亡） 李秀卿、李秀鳳、李福順、李福來、陳李鶴、李海鋒、李尚勇、朱玉珍、李柏毅 1.未辦理繼承登記 8 李泉（已死亡） 李紅哖、李立婕(原名李惠娟)、李善洺、李龍祥、李徐永春* 1.未辦理繼承登記 2.李泉僅為62地號共有人 3.李徐永春應非繼承人（雖其配偶李順益於民國84年01月17日死亡，李順益之父李泉於89年1月25日死亡，然李徐永春並不得代位其配偶李順益成為李泉之繼承人） 9 李蘭（已死亡） 李朝燦、李傳吉 1.未辦理繼承登記 2.未列入左列之繼承人：俞梅華，其為李傳旺（已死亡）之配偶，為大陸地區人民，並未附戶籍資料，不知是否曾依法向法院提出繼承之表示 10 李昭陽（已死亡） 李星林、李純真、李星河 1.未辦理繼承登記 11 李文恭 　 　 12 李太郎 　 　 13 李仁宗 　 　 14 李添財 　 　 15 李招（已死亡） 李俊雄、李忠信、李忠明、簡李月汝、李桂蘭、李金珠 1.未辦理繼承登記 16 李俊雄 　 　 17 李忠信 　 　 18 李忠明 　 　 19 簡李月汝 　 　 20 李桂蘭 　 　 21 李金珠 　 　 22 李翼修（已死亡） 李建藏、李淑貞、李鄭錦釵、李美貞、李雅慧、林玉貴、李勝華、李金塗、李建平、朱春福、朱財旺、朱麗月、李秀猜、李美蘭、李美女* 1.未辦理繼承登記 2.李美女有出養情形（養父林萬富），故應非為繼承人 23 李日新（已死亡） 李國欽、李國琛、李國欣、李曉菁、李宜凌 1.未辦理繼承登記 24 李崇信 　 　 25 李軟（已死亡） 羅正郎、羅志文、羅泰郎*、羅志勇、李連合 1.未辦理繼承登記 2.羅泰郎於90年7月13日死亡，請補正其繼承人為何，以及其繼承人之戶籍資料 26 李廷岩（已死亡） 李祥睿、李偉揚、李瑩蓮、李慧美、李明妍 1.未辦理繼承登記 27 李廷清（已死亡） 李梓楠、李俊陞、李俊傑、李淑敏、李淑華 1.未辦理繼承登記 28 李廷用（已死亡） 曾貴美、李豐州、李慧芳、李瑞芬、李瑞琪、李偉如 1.未辦理繼承登記 29 李聰淮（已死亡） 王芊莉(原名王寶葳、王絹絹）、李達生、李孋真、李姿儀、李沛瀠 1.未辦理繼承登記 30 李順和（已死亡） 李林秋月、李憲超、李憲基、李憲達、李秀美、李秀麗 1.未辦理繼承登記 31 李陳足（已死亡） 李麗卿、李麗好（誤載為李麗紅）、李嘉寶、李蔡鳳瑜、李麗香、李竹旺、李鴻杉、李良曜、李月梅、李淑華、李鴻松、李淑媖、余欣怡、余欣雅、余欣佩、余東諺、余富琦、余忠要、余萬青、余牡丹、周余桂英、余寶猜、余寶美、余寶秀、李煌祺、李月嬌、李月銀、張李美麗、李美素、李宜錚、李劉彩雲、李純純、李純君、李廖標、李秋分、李秋通、蔡秀丹、李欣貞、李旺建、李欣勉、李欣玲、李麗芬、李新春、李銘章、李銘陽、余美玲、余家宗、余盈慧、余健興、江美齡 1.未辦理繼承登記 32 李伯謙（已死亡） 李滿足 1.未辦理繼承登記 33 李伯良（已死亡） 李哲男、李妙仙、李妙霜、李妙惠 1.未辦理繼承登記 34 李伯達（已死亡） 林雲英、李銘璿、李銘華、李歐美、李麗君、李怡萍 1.未辦理繼承登記 35 李志鴻 　 　 36 李淑芬 　 　 37 李欽發（已死亡） 李達雄、李達明、李達敏、李春蘭、李麗雲、李秀蘭、李淑蘭 1.未辦理繼承登記 38 李欽育（已死亡） 李騏亦、李世豐、李宗智、李炳燈、李雪花、林李秋香、李秋華、李秋慧 1.未辦理繼承登記 39 李政常（已死亡） 李周緞、李德裕、李德隆、李慧芬 1.未辦理繼承登記 40 李明同（已死亡） 李奕勳、李婉如 1.未辦理繼承登記 41 李明傑 　 　 42 李滄江 　 　 43 李萬福 　 　 44 李延禧 　 　 45 李棟卿 　 　 46 李英芳（已死亡） 李延禧、李棟卿、李七郎、李八紘 1.未辦理繼承登記 47 李七郎 　 　 48 李八紘 　 　 49 李宗文（已死亡） 汪芷伶、汪沁儀、李若綾、李郭天、李秀美、賴智恩、賴明宗、賴明昌、李瑞暄、汪敏雄 1.未辦理繼承登記 2.李宗文之子李明傑於90年8月16日死亡，李明傑之女李月霞繼承後，而於94年10月31日死亡，故其配偶汪敏雄應為李月霞之繼承人 50 李江永 　 　 51 李茂雄 　 　 52 李德六 　 　 53 李忠志 　 　 54 李弘宜（已死亡） 李張秀絨、李俊德、李俊杰、李美你、李美玲 1.未辦理繼承登記 55 李慶宗 　 　 56 李春來 　 　 57 李建華 　 　 58 李石定（已死亡） 已聲請選任遺產管理人 　 59 李昭界（已死亡） 李免、李榮華、李富貴、李福生、李美桂、李美麗、李秀鳳 1.未辦理繼承登記 60 蔡李笑（已死亡） 蔡壽翁、蔡慶全、蔡福全、蔡祥全、周蔡月娥 1.未辦理繼承登記 61 余李素（已死亡） 余梅慎、余淑慎、蘇慧玉、余瑞恩、余喬安、余廷祐、余黃秋錦、余志男、余志強、余照玲、余清波、余佳倫、吳余秀鳳、趙余金蓮 1.未辦理繼承登記 2.余宗輝於107年5月20日死亡，請補正除戶資料 62 李含笑 　 　 63 李登貴 　 　 64 李太平 　 　 65 李太山 　 　 66 李添福（已死亡） 李進順、李怡樺、李麗美、李進雄 1.未辦理繼承登記 67 李清正（已死亡） 李明傳、李阿文、李淯凱 1.未辦理繼承登記 68 李財源 　 　 69 俞玉鳯 　 　 70 黃李幼 　 　 71 俞進益 　 　 72 李銀 　 　 73 李胡查某 　 　 74 李清雲 　 　 75 李景賢 　 　 76 李賴却（已死亡） 李仲義、李春長、李進和 1.未辦理繼承登記 77 李仲義 　 　 78 李春長 　 　 79 李二悠（已死亡） 李天祿、陳王蚶、李深福、李佳真、李深智、李劉素蓮、李奉祐、李雅琳、李圜明、李美月 1.未辦理繼承登記 80 李弘光 　 　 81 李江和 　 　 82 李免 　 　 83 李廖麵（已死亡） 徐李惜、李人中、潘李寶、李騰(原名李東蒲)、李翠華、李英桃*、李正誠、李正明、李正凱、李季美、李恩在、李紓暳、李怡萱 1.未辦理繼承登記 2.李英桃應已出養，故非為繼承人 3.李廖麵（於98年5月20日死亡）之子李賢（於104年1月13日死亡）、李建（於90年9月28日死亡），故李賢及其繼承人李正誠、李正明、李正凱、李季美等人應為李廖麵之繼承人（另李賢之配偶曹鳳英是否為李賢之繼承人尚不明）；李建之繼承人李恩在、李紓暳、李怡萱等3人應為代位李建為李廖麵之繼承人 84 李賢（已死亡） 李正誠、李正明、李正凱、李季美 1.未辦理繼承登記 2未列入左列之繼承人：曹鳳英，為李賢之配偶，且為大陸地區人民，並未附戶籍資料，且不知是否曾依法向法院提出繼承之表示 85 徐李惜 　 　 86 李建（已死亡） 李張秀子、李恩在、李紓暳、李怡萱 1.未辦理繼承登記 87 李人中 　 　 88 潘李寶 　 　 89 李東蒲（原名李騰） 　 　 90 李翠華 　 　 91 許李棗（已死亡） 余串文、余建福、余寶珠、許錫李、許喜春* 1.未辦理繼承登記 2.許喜春於101年8月11日死亡，請補正其繼承人為何，以及其繼承人之戶籍資料 92 陳牡丹 　 　 93 鄭陳寶蓮 　 　 94 葉錦奇 　 　 95 葉玫瑩 　 　 96 葉肩宇 　 　 97 葉玫青 　 　 98 陳武雄（已死亡） 陳黃勝美、陳伯洲、陳怡文、陳怡萍 1.未辦理繼承登記 99 陳萬成 　 　 100 李家齊（已死亡） 李繼堂、吳麗雲 1.未辦理繼承登記 101 李金財 　 　 102 李清水 　 　 103 李金海 　 　 104 龔李寬（已死亡） 胡詹春、胡詹秀琴、詹秀珠、詹秀玲、詹聰明、詹聰海、詹亦樹 1.未辦理繼承登記 105 李林英（已死亡） 李明傑、李滄江、李萬福、柯李桃 1.未辦理繼承登記 106 陳筱君 　 　 107 李練芝（已死亡） 李美女 1.未辦理繼承登記 108 李練芳 　 　 109 李練卿 　 　 110 李宗舉 　 　 111 曾李份 　 　 112 李秀冬 　 　 113 鄭李金花 　 　 114 李金霖 　 　 115 李志鵬（已死亡） 范麗琴、吳碧雲 1.未辦理繼承登記 116 李銘華 　 　 117 李銘輝 　 　 118 李欣穗 　 　 119 李明杰 　 　 120 李素卿 　 　 121 李忠信 　 　 122 李張花（已死亡） 李富慳、李富棟、魏李美純、劉李美珍 1.未辦理繼承登記 123 李昊霖 　 　 124 李美華 　 　 125 李美莉 　 　 126 李麗苹 　 　 127 李世昌 　 　 128 李清吉 　 　 129 李清強 　 　 130 李清印 　 　 131 李深 　 　 132 李雪卿 　 　 133 吳登文 　 　 134 李昱圻 　 　 135 李泰璉 　 　 136 李育萱 　 　 137 李姿樺 　 　 138 李隆基 　 　 139 李隆舟 　 　 140 李隆軒 　 　 141 李隆德 　 　 142 李慶蘭 　 　 143 李美月 　 　 144 李金源 　 　 145 李禎祥（已死亡） 卓妙琪、李丰碩、李奇峰 1.未辦理繼承登記 146 李純媛